臺灣高等法院刑事裁定
111年度抗字第753號
抗  告  人  王興華


上列抗告人因聲請聲請閱卷案件，不服臺灣士林地方法院中華民
國111年4月21日裁定（111年度聲字第411號），提起抗告，本院
裁定如下：
    主  文
抗告駁回。
    理  由
一、原裁定意旨略以：抗告人即聲請人（下稱聲請人）王興華為
    原審臺灣士林地方法院111年度金重訴字第2號被告王仁傑等
    偽造有價證券等案件之告訴人，聲請人雖聲請閱卷，惟審判
    中得檢閱卷宗及證物並得抄錄或攝影之聲請權人，僅限於辯
    護人、被告或自訴人之代理人及具有律師身分之告訴代理人
    ，聲請人既非本案之辯護人、被告或具律師資格之告訴代理
    人，自無聲請閱卷權，爰裁定駁回其等聲請等語。
二、抗告意旨略以：聲請人並非僅以刑事案件告訴人身分聲請閱
    卷，聲請人亦係刑事附帶民事訴訟之原告，而刑事附帶民事
    訴訟並無強制律師代理之規定，爰聲請閱卷，俾便在刑事附
    帶民事訴訟中提出證據及表示意見云云。
三、按辯護人於審判中得檢閱卷宗及證物並得抄錄或攝影。刑事
    訴訟法第33條之規定，於被告或自訴人之代理人準用之。告
    訴人於審判中委任之代理人，準用刑事訴訟法第33條規定，
    但代理人為非律師者，於審判中對於卷宗及證物不得檢閱、
    抄錄或攝影。附帶民事訴訟除本編有特別規定外，準用關於
    刑事訴訟之規定，刑事訴訟法第33條、第38條、第271條之1
    第2項、第490條前段分別定有明文。再依聲請閱覽刑事案件
    卷證須知第1點規定，得聲請閱卷之人：㈠辯護人（含選任辯
    護、義務辯護及法律扶助律師）…㈢附帶民事訴訟之訴訟代理
    人（前三項聲請人若未具律師身分，須經審判長許可）…㈤告
    訴人之代理人（限律師）…。是依上開條文得聲請檢閱卷宗
    及證物並得抄錄或攝影之人，於刑事附帶民事訴訟限於具律
    師身分之訴訟代理人，若訴訟代理人並非律師，尚須審判長
    許可，於刑事案件則應僅限於具有律師身分之告訴代理人，
    因此無論係刑事附帶民事訴訟之原告或刑事案件之告訴人本
    人均不具聲請閱卷權。
四、查聲請人為原審臺灣士林地方法院111年度金重訴字第2號刑
    事案件之告訴人，亦為原審法院111年度附民字第229號刑事
    附帶民事訴訟之原告，依前揭說明，無論係刑事附帶民事訴
    訟之原告或刑事案件之告訴人本人，均無聲請閱卷權；聲請
    人未委任律師為告訴代理人或附帶民事訴訟之訴訟代理人即
    聲請閱卷，於法不合。原裁定同此認定而駁回聲請，合無違
    誤。本件抗告無理由，應予駁回。
據上論斷，依刑事訴訟法第412條，裁定如主文。
中　　華　　民　　國　　111 　年　　5 　　月　　26　　日
                  刑事第二十四庭審判長法　官  陳德民
                                      法　官  葉力旗
                                      法　官  紀凱峰
以上正本證明與原本無異。
不得再抗告。
                                      書記官  嚴昌榮
中　　華　　民　　國　　111 　年　　5 　　月　　27　　日